【裁判字號】    90,交上訴,49
【裁判日期】    900620
【裁判案由】    公共危險等
【裁判全文】
臺灣高等法院刑事判決                              九十年度交上訴字第四九號
    上  訴  人
    即  被  告  甲○○
    選任辯護人  張仁興
                林大華
右上訴人因公共危險案件，不服臺灣桃園地方法院八十九年度交訴字第一四二號，中
華民國九十年一月十九日第一審判決（起訴案號：臺灣桃園地方法院檢察署八十九年
度偵字第一六一四○號）提起上訴，本院判決如左：
    主  文
上訴駁回。
    事  實
一、甲○○於民國八十九年十月十八日凌晨零時許，於飲用酒後吐氣所含酒精成份達
    每公升含一．四一毫克，已不能安全駕駛狀態，仍駕駛車號七Ｇ-一四七五號自
    用小客車，沿桃園縣桃園市○○路往建國路方向行駛，於行駛至延平路與大豐路
    號誌未正常運作之交岔路口時，原應注意車輛行駛時，駕駛人應注意車前狀況，
    隨時採取必要之安全措施，且依當時情形，亦無不能注意之情，竟疏未注意，致
    於該路口碰撞當時由大豐路往桃鶯路方向，屬左方車之丁○○所騎乘之車號ＢＹ
    Ｔ-五一○號機車，致丁○○受有臉部撕裂傷、右小腿擦傷、右腳擦傷、臉部擦
    傷等傷害（以上酒後駕車、過失傷害二罪，業經判決確定），甲○○於駕車肇事
    致人受傷後，竟未停車報警處理或將丁○○送醫診治，反加速逃逸，幸經在場路
    人目擊車號報警處理，始於同日零時五十分許，在桃園市○○路二號前查獲被告
    。
二、案經桃園縣警察局桃園分局報請臺灣桃園地方法院檢察署檢察官偵查起訴。
    理  由
一、上訴人即被告甲○○於右揭時地酒後駕車肇事撞傷丁○○之事實，業據被告坦承
    不諱，並據告訴人丁○○指訴綦詳，且有酒精濃度測試紙、舉發違反道路交通管
    理事件通知單影本、道路交通事故調查報告表、酒醉駕車測試報告、診斷證明書
    、照片等在卷可稽，是被告駕駛動力交通工具，肇事致人受傷之行為，事證明確
    ，足以認定。
二、被告雖坦承酒後駕車肇事，惟否認有逃逸犯行，辯稱：伊當時不知撞到人，只知
    感覺撞到東西，所以未下車察看，事後有再折返肇事現場，但並未看見被害人云
    云。經查：
（一）本件肇事後被告所駕駛之七Ｇ-一四七五號自用小客車，其前擋風玻璃嚴重裂
      損，左前車輪車胎破損，且依現場圖所示並無被告車輛之煞車痕，參以丁○○
      騎乘之機車車身右側撞擊情形嚴重，有照片在卷可稽（見偵查卷第十五頁、第
      十六頁），足徵車禍發生當時，被告係以高速行駛，未採取任何閃煞措施，而
      由右方直接撞擊丁○○所騎乘機車車頭部位，致丁○○受撞擊後彈起而碰撞被
      告車輛擋風玻璃後跌落地面．被告於此劇烈撞擊致車輪破損，前擋風玻璃嚴重
      裂損之情形，猶辯稱不知撞擊何物，自係卸責之詞，不足採信。
（二）被告於本院復辯稱：伊與友人丙○○同住桃園縣龜山鄉○○路三巷四十七號二
      樓，於肇事時因酒後反應遲緩而未下車察看，然事後有繞回現場，因未發覺被
      害人，而沿大豐路行至距離案發地數百公尺之大誠二路為警尋獲，實無逃逸之
      犯行云云，並聲請訊問證人丙○○。惟查，處理本件交通事故之警員乙○○於
      本院調查中到庭證稱：「我據報到現場，經目擊證人告知肇事車號，即回派出
      所查詢，當時派出所主管回所，我乃向主管報告本事件，所長表示在大誠路臨
      檢發現一部車，該車左前輪及擋風玻璃破損，加以盤查並記下車籍資料，不知
      是肇事車輛。我就到大誠路，到達時，被告在車附近打行動電話，我開始照相
      處理，被告不承認有撞到」、「到事故現場時，被害人已到醫院，機車則在現
      場，那裡有排班的計程車，接到電話到現場大約五分鐘的時間」等語，被告亦
      供承派出所主管有對伊盤查年籍資料等語（以上見本院九十年五月三十一日訊
      問筆錄）。綜上，則被告如有繞回現場，以現場尚留有受損機車，且有排班計
      程車等情，其焉有不知係肇事現場，是所辯已難置信，又其於大誠路因車輛毀
      損，形跡可疑，為派出所主管盤查時，亦未告知其肇事情形，於承辦警員趕到
      對其所駕汽車拍照時，其仍否認肇事，顯見其企圖倖免刑責之意圖甚明，又其
      肇事後確已逃逸，縱事後確一度折回現場，然復又離去，則已無卸於本件肇事
      使人受傷而逃逸之罪責，所辯無逃逸之犯意云云，自不足採信。至證人丙○○
      於本院調查中到庭雖證稱被告確與其同住上址，及被告肇事後有以電話與之連
      絡等情，核與被告已成立之犯罪無關，自無從據以為有利於被告之認定。
（三）綜上所述，被告前開駕車肇事致人受傷而逃逸之犯行，事證明確，足以認定。
三、核被告所為，係犯刑法第一百八十五條之四之駕駛動力交通工具肇事逃逸罪。原
    審以被告罪證明確，適用刑法第一百八十五條之四之規定，並審酌被告犯罪之一
    切情狀，量處有期徒刑七月，經核認事用法及量刑，均無不合，被告上訴否認犯
    罪，為無理由，應予駁回。
據上論斷，應依刑事訴訟法第三百六十八條，判決如主文。
本案經檢察官李良忠到庭執行職務。
中      華      民      國    九十      年      六      月     二十     日
                              臺灣高等法院刑事交通法庭
                                  審判長法  官  陳  祐  輔
                                        法  官  陳  國  文
                                        法  官  蔡  國  在
右正本證明與原本無異。
如不服本判決應於收受送達後十日內向本院提出上訴書狀，其未敘述上訴之理由者並
得於提起上訴後十日內向本院補提理由書（均須按他造當事人之人數附繕本）。
                                        書記官  丁  華  平
中      華      民      國     九十     年      六      月      二十    日
附錄本判決論罪科刑法條：
刑法第一百八十五條之四
駕駛動力交通工具者肇事，致人死傷而逃逸者，處六月以上五年以下有期徒刑。


司法院資訊處製作；財團法人民間司法改革基金會備份。
